# chenyiwei大版主：企业改制折股的问题？

提问人：cpa 家菲虎 时间：2010-12-07 08:36:31
有一家企业某基准日净资产情况如下：股本 2000 、资本公积 2000 、盈余公积 1000 、未分配利润 1000 。现在以该基准日整体改制为股份公司，假设折为 4000 股，以下几种处理是否正确： 第一种：只将资本公积的 2000 转让股本； 第二种：将资本公积 2000 、盈余公积 1000 、未分配利润 1000 全部转入股本，超过 4000 股的部分计入资本公积； 以上哪种方法正确？有依据吗？

回答人：chenyiwei
赞同楼上各网友意见，应当把基准日净资产全部折合为股份公司的股本和“资本公积——股本溢价”。

回答人：chenyiwei
回复 7 楼 Redh2o 的帖子这个问题前几天有过讨论，你可以搜索一下本版面。我的意见是在公司改变组织形式时，这部分由其他综合收益形成的资本公积应当一并折股，但也有其他网友有不同意见。

回答人：chenyiwei
回复 9 楼 nikankan 的帖子专项储备不能参与折股，这与其他综合收益是不同的。